臺灣花蓮地方法院刑事判決　　　　　　　100年度易字第121號
公　訴　人　臺灣花蓮地方法院檢察署檢察官
被　　　告　吳明雄
上列被告因竊盜等案件，經檢察官提起公訴（100年度偵字第190
號、100年度偵字第647號），被告於準備程序中為有罪之陳述，
經聽取被告及公訴人之意見後，本院裁定改進行簡式審判程序審
理，並判決如下：
    主  文
吳明雄犯竊盜罪，累犯，處有期徒刑肆月；又犯刑法第三百二十
一條第一項第一、二、三款之竊盜罪，累犯，處有期徒刑捌月。
應執行有期徒刑壹拾月。
    事  實 
一、吳明雄前因強制猥褻、妨害自由等案件，經本院以91年度訴
    字第200號判決分別判處有期徒刑3年2月、4月，定應執行之
    刑為有期徒刑 3年4月確定，並於民國96年6月20日執行完畢
    。詎不知悔改：
  (一)基於意圖為自己不法之所有，於99年 7月15日中午12時許，
    至王春花位於花蓮縣秀林鄉景美村加灣 178之28號住處前之
    倉庫，見該倉庫門未上鎖，遂入內徒手竊取王春花所有震動
    碎石機 1台（侵入建築物部分未據告訴）。得手後，藏置於
    花蓮縣秀林鄉景美村景美車站左側廢棄水泥房牆角下後離去
    ，嗣經警循線查獲。
  (二)另基於意圖為自己不法之所有，於99年8月15日凌晨1時30分
    許之夜間，持客觀上對人之身體、生命、安全具有危險性足
    供兇器使用之菜刀 1把，破壞高振莪位於花蓮縣秀林鄉富世
    村富世53號住宅之後門及其上之喇叭鎖後，侵入該住宅內，
    竊取高振莪所有之現金新臺幣（下同） 9千元、身分證、健
    保卡、駕照及榮民證等物，得手後，於欲離開之際，為高振
    莪發現，吳明雄遂立即逃逸離去。嗣經警循線查獲上情，並
    扣得上揭菜刀1把。
二、案經王春花、高振莪訴由花蓮縣警察局新城分局報請臺灣花
    蓮地方法院檢察署檢察官偵查起訴。
    理  由
一、按本件被告吳明雄所犯均係死刑、無期徒刑、最輕本刑為 3
    年以上有期徒刑以外之罪，其於準備程序就前揭被訴事實為
    有罪之陳述，經告知簡式審判程序之旨，並聽取其與公訴人
    之意見後，本院認無不得或不宜改依簡式審判程序進行之情
    形，裁定改行簡式審判程序，合先敘明。
二、上揭犯罪事實，迭據被告吳明雄於警詢及本院審理時坦承不
    諱，核與被害人王春花、高振莪於警詢時之指述相符，並有
    贓物認領保管單1份、現場圖1份、花蓮縣警察局新城分局富
    世派出所發生竊盜案件紀錄表1份、扣押物品目錄表2份、被
    害人指認被告之照片 2張、照片計20張在卷可稽，復有扣案
    菜刀1把可按。
三、論罪科刑：
  (一)按行為後法律有變更者，適用行為時之法律。但行為後之法
    律有利於行為人者，適用最有利於行為人之法律，刑法第 2
    條第 1項定有明文。查被告為犯罪事實一(二)所載犯行後，刑
    法第321條業於100年 1月26日修正公布，並於100年1月28日
    生效施行，修正前（即指前揭100年1月26日修正公布前）之
    刑法第321條第1項規定：「犯竊盜罪而有左列情形之一者，
    處6月以上、5年以下有期徒刑：一、於夜間侵入住宅或有人
    居住之建築物、船艦，或隱匿其內而犯之者。二、毀越門扇
    、牆垣或其他安全設備而犯之者。三、攜帶兇器而犯之者。
    …六、在車站或埠頭而犯之者」，修正後（即指前揭100年1
    月26日修正公布後）之刑法第321條第1項規定：「犯竊盜罪
    而有左列情形之一者，處6月以上、5年以下有期徒刑，得併
    科新臺幣十萬元以下罰金：一、侵入住宅或有人居住之建築
    物、船艦或隱匿其內而犯之者。二、毀越門扇、牆垣或其他
    安全設備而犯之者。三、攜帶兇器而犯之者。…六、在車站
    、埠頭、航空站或其他供水、陸、空公眾運輸之舟、車、航
    空機內而犯之者」，經比較結果，修正後刑法第321條第1項
    新增訂「得併科新臺幣十萬元以下罰金」，且刪除該條第 1
    項第 1款「夜間」之規定，則修正後之規定顯然較重於修正
    前之規定，是被告就犯罪事實一(二)所示之犯行適用修正前刑
    法第321條第1項之規定較有利於被告，合先敘明。
  (二)次按刑法第321條第 1項第3款之攜帶兇器竊盜罪，係以行為
    人攜帶兇器竊盜為其加重條件，此所謂兇器，其種類並無限
    制，凡客觀上足以對人之生命、身體、安全構成威脅，具有
    危險性之兇器均屬之，且祇須行竊時攜帶此種具有危險性之
    兇器為已足，並不以攜帶之初有行兇之意圖為必要（最高法
    院79年台上字第5253號判例意旨參照）。經查，被告攜帶供
    犯犯罪事實一(二)之竊盜犯行所使用之菜刀 1把，客觀上足對
    人之生命、身體、安全構成威脅，具有危險性，且用以破壞
    門及門鎖，業據被告陳明在卷，並有照片 3張在卷可佐。核
    被告所為，就犯罪事實一(一)之犯行，係犯刑法第320條第1項
    之竊盜罪；就犯罪事實一(二)之犯行，則係犯修正前刑法第32
    1條第 1項第3、2、1款之攜帶兇器、毀損門扇、夜間侵入住
    宅竊盜罪。被告所犯上開 2罪之方法、時間均不同，犯意各
    別，行為各別，應予分論併罰之。被告有前述事實欄所載罪
    刑及刑之執行完畢情形，此有臺灣高等法院被告前案紀錄表
    1份在卷可憑，其於有期徒刑執行完畢後，5年以內故意再犯
    本案有期徒刑以上之2罪，均為累犯，皆應依刑法第47條第1
    項之規定加重其刑。爰審酌被告正值青壯年，竟不思以正當
    途徑獲取財物，而於夜間攜帶兇器侵入他人住宅，並毀損他
    人住宅門及門鎖入內行竊，又至他人倉庫竊取他人財物之犯
    罪動機、手段、目的，復參酌其智識程度、生活狀況素行、
    犯後坦承犯行之犯後態度尚佳，所竊得之震動碎石機 1台，
    業已發還給被害人王春花，此有贓物認領保管單 1份在卷可
    稽等一切情狀，分別量處如主文所示之刑，並定其應執行之
    刑，以資懲儆。至供被告為犯罪事實一(二)竊盜犯行所用之菜
    刀 1把雖經扣案，然非為被告所有，業據被告於本院審理時
    陳明在卷，爰不併予宣告沒收，附此敘明。
四、依刑事訴訟法第299條第 1項前段、第273條之1第1項，刑法
    第 2條第1項前段、第320條第1項，修正前刑法第321 條第1
    項第 1款、第2款、第3款，刑法第47條第1項、第51條第5款
    ，刑法施行法第1條之1，判決如主文。
本案經檢察官陳鴻濤到庭執行職務。
中    華    民    國   100    年    7     月    21    日
                  刑事第四庭    法  官  陳月雯
以上正本證明與原本無異。
如不服本判決應於收受送達後10日內向本院提出上訴書狀，並應
敘述具體理由。其未敘述上訴理由者，應於上訴期間屆滿後20日
內向本院補提理由書(均須按他造當事人之人數附繕本)「切勿逕
送上級法院」。告訴人或被害人如對於本判決不服者，應具備理
由請求檢察官上訴，其上訴期間之計算係以檢察官收受判決正本
之日期為準。
中    華    民    國   100    年    7     月    21    日

                                書記官  

附錄本判決論罪之法律條文：
中華民國刑法第320條：
意圖為自己或第三人不法之所有，而竊取他人之動產者，為竊盜
罪，處 5 年以下有期徒刑、拘役或 5 百元以下罰金。
意圖為自己或第三人不法之利益，而竊佔他人之不動產者，依前
項之規定處斷。
前二項之未遂犯罰之。

中華民國刑法第321條：
犯竊盜罪而有左列情形之一者，處六月以上、五年以下有期徒刑：
一、於夜間侵入住宅或有人居住之建築物、船艦或隱匿其內而犯
    之者。
二、毀越門扇、牆垣或其他安全設備而犯之者。
三、攜帶兇器而犯之者。
四、結夥三人以上而犯之者。
五、乘火災、水災或其他災害之際而犯之者。
六、在車站或埠頭而犯之者。
前項之未遂犯罰之。